【裁判字號】    90,訴,376
【裁判日期】    900712
【裁判案由】    家庭暴力之傷害等
【裁判全文】
臺灣屏東地方法院刑事判決                            九十年度訴字第三七六號
    公  訴  人  臺灣屏東地方法院檢察署檢察官
    被      告  甲○○
右列被告因家庭暴力之傷害等案件，經檢察官提起公訴（九十年度偵字第一九二五號
、第二二七六號、第二四三四號），本院判決如左：
    主  文
甲○○傷害直系血親尊親屬之身體，累犯，處有期徒刑伍月，如易科罰金，以參佰元
折算壹日。又毀損他人之玻璃窗，累犯，處拘役貳拾日，如易科罰金，以參佰元折算
壹日。又違反法院所為遠離住居所之裁定，累犯，處拘役參拾日，如易科罰金，以參
佰元折算壹日。又公然侮辱人，處拘役拾日，如易科罰金，以參佰元折算壹日。又以
加害生命、財產之事，恐嚇他人致生危害於安全，累犯，處拘役貳拾日。應執行有期
徒刑伍月，拘役陸拾日，如易科罰金，均以參佰元折算壹日。
    事  實
一、甲○○係丙○○、乙○○○之子，親子感情素來不睦，甲○○並曾於民國八十五
    年十月二十四日因傷害直系尊親屬、恐嚇以及違反麻醉藥品管理條例等案件，經
    本院以八十五年易字第一七一八號判決判處有期徒刑四月、二月及六月，合併定
    應執行刑為九月，甫於八十六年六月六日執行完畢，詎仍不知悔改，一再悖離人
    倫：
    (一)於九十年三月十五日二十時許，在屏東縣滿州鄉○○村○○路二一號丙○○住
      處內，因故與丙○○發生口角，旋基於傷害直系尊親屬之犯意，掄拳毆打丙○○，並以空的牛奶鐵罐加以丟擲，致其受有前額、右胸等處挫傷。嗣罷手後，
      又另起毀損之犯意，以撿拾之石頭將上址玻璃窗之玻璃砸毀。
    (二)另甲○○明知其為本院於九十年三月十六日，以九十年度緊暫家護字第一六號
      所核發之民事暫時保護令之相對人，亦知悉裁定內容為：應遠離被害人李玉婷
      （甲○○之女）位在屏東縣滿州鄉○○村○○路二一號之住所（亦為丙○○、
      乙○○○之住所）至少五十公尺。詎仍基於違反上開保護令之意思，於九十年
      四月八日十二時五十分許，因欲探視其子李玉霞、李玉萍以及李龍威，而違反
      本院所為前述裁定前往上址，然因遭乙○○○所拒，遂起公然侮辱以及恐嚇之
      犯意，除公然在上址門外，對乙○○○口出：「幹妳雞巴」、「駛妳娘」等穢
      語，使不特定人得以共見共聞外，另又揚言：「如不開門，要將門砸壞，要殺
      死妳」等語，使乙○○○心生畏佈，致生危害於安全。
二、案經丙○○、乙○○○訴請及屏東縣警察局恆春分局報請台灣屏東地方法院檢察
    署檢察官偵查起訴。
     理  由
一、訊據甲○○對於在右開一、(一)所載之時、地毀損玻璃窗；於事實欄一、(二)所載時
    、地違反保護令及公然口出穢語等事坦承不諱，惟矢口否認有何傷害其父丙○○
    之犯行，辯稱：伊只有推其父親一下而已；亦否認有恐嚇其母乙○○○之犯行，
    辯稱：伊說的都只是一時氣話而已，沒有恐嚇的意思云云。經查：
    (一)右開傷害部分（事實欄一、(一)）之事實業據告訴人丙○○於警訊及偵查中指訴
      明確，並有驗傷診斷乙紙附卷可稽，且被告於偵查中亦曾坦承有於九十年三月
      十五日打其父親乙節無訛（九十年度偵字第一九二五號卷第三十九頁背面），
      是被告於本院審理翻稱只有推其父一下云云，應屬事後卸責之詞，不足採信。
    (二)右開毀損部分（事實欄一、(二)）之事實，除經被告自白不諱外，復核與告訴人
      丙○○指訴之情節相符，並有玻璃破損之照片兩張附卷堪憑，足認被告自白與
      事實相符。
    (三)前開違反保護令部分（事實欄二、(一)）之事實，除經被告自白不諱外，亦與證
      人乙○○○所陳情節相符，並有本院九十年度緊暫家護字第十六號民事暫時保
      護令影本乙份在卷可稽，足認被告自白與事實相符。
    (四)右開公然侮辱部分（事實欄二、(二)）之事實，亦經被告自白無訛，核與告訴人
      乙○○○指訴之情節相符，足認被告自白與事實相符。
    (五)前開恐嚇部分（事實欄二、(二)）之事實，業據告訴人乙○○○指訴在卷，且經
      被告於偵查中坦承：「也有（恐嚇）．．我是與弟弟吵架，一時氣憤所說出來
      的，當天我也喝了點酒。」等語（九十年度偵字第一九二五號卷第三十九頁背
      面），且其所言內容客觀上實足以使人心生畏懼，故被告於本院審理中辯稱無
      恐嚇之意思云云，亦應屬事實卸責之詞，難予採信。
    是本件事證已臻明確，被告犯行洵堪認定，應依法論科。
二、核被告所為，係犯刑法第二百七十七條第一項之傷害罪、第三百零五條之恐嚇危
    害安全罪、第三百零九條第一項之公然侮辱罪、第三百五十四條之毀損器物罪、
    家庭暴力防治法第五十條第四款違反保護令罪。其所犯上開數罪，犯意各別，罪
    名不同，應分論併罰。又被告曾因傷害直系血親尊親屬罪、恐嚇及違反麻醉藥品
    管理條例之罪，經法院判決定執行刑為有期徒刑九月，甫於八十六年六月六日執
    行完畢，有台灣屏東地方法院檢察署刑案資料查註紀錄表乙紙在卷可按，其於五
    年內再犯有期徒刑以上刑之傷害罪、恐嚇危害安全罪、毀損器物罪及違反保護令
    罪，為累犯，應依法加重其刑。又其毆打父親之犯行部分，復另應依刑法第二百
    八十條規定加重其刑，並依法遞加之。茲審酌被告犯罪之動機係為探望子女，其
    使用之手段、有多項前科，素行不良，與父、母關係向來不睦，告訴人受損害之
    程度及犯後態度等一切情狀，爰量處如主文所示之刑，並諭知易科罰之折算標準
    ，及定其應執行之刑，以資懲儆。
據上論斷，應依刑事訴訟法第二百九十九條第一項前段，家庭暴力防治法第五十條第
四款，刑法第十一條前段、第二百七十七條第一項、第三百零五條、第三百零九條第
一項、第三百五十四條、第四十七條、第二百八十條、第五十一條第六款、第四十一
條第一項前段，罰金罰鍰提高標準條例第一條前段、第二條，判決如主文。
中      華      民      國      九十      年      七    月      十二    日
                   臺灣屏東地方法院刑事第一庭
                                          法  官  王以齊
右正本證明與原本無異。
對於本判決如有不服應於收受送達後十日內向本院提出上訴書狀上訴於台灣高等法院
高雄分院並按他造當事人之人數附具繕本。
                                          書記官   林天化
中      華      民      國      九十      年      六    月    二十八    日
附錄本判決論罪科刑法條：
刑法第二百七十七條第一項
傷害人之身體或健康者，處三年以下有期徒刑、拘役或一千元以下罰金。
刑法第三百零五條
以加害生命、身體、自由、名譽、財產之事，恐嚇他人致生危害於安全者，處二年以
下有期徒刑、拘役或三百元以下罰金。
刑法第三百零九條第一項
公然侮辱人者，處拘役或三百元以下罰金。
刑法第三百五十四條
毀棄、損壞前二條以外之他人之物或令致不堪用，足以生損害於公眾或他人者，處二
年以下有期徒刑、拘役或五百元以下罰金。
家庭暴力防治法第五十條第四款
違反法院依第十三條、第十五條所為之下列裁定者，為本法所稱之違反保護令罪，處
三年以下有期徒刑、拘役或科或併科新台幣十萬元以下罰金︰
四  遠離住居所、工作場所、學校或其他特定場所。


司法院資訊處製作；財團法人民間司法改革基金會備份。
